Minutes et répertoires du notaire Jean II CHAPELLAIN, janvier 1630 - décembre 1640 (étude XXIV)
Archives nationales
- Minutes de Jean II CHAPELLAIN, janvier 1630 - 1640; MC/ET/XXIV/328 - MC/ET/XXIV/368
  - Minutes. 1632, mai - août, mai - août 1632; MC/ET/XXIV/335; registre
    - OFFICE de SERGENT et GARDE du parc et château du bois de Vincennes. § Vente par François VALLEE, sieur de CHENAILLES, à Antoine BALLAGNY, vitrier demeurant en la conciergerie du Bois de Vincennes, de l'OFFICE de SERGENT et GARDE dont est pourvu Pierre COUSTURIER dit le capitaine MAUCOURT, moyennant 300 £. (A la suite: plusieurs quittances à BALLAGNY et 1633, 17 mai, quittance d'Adrienne COUTURIER, au sieur de CHENAILLES, des 300 £, comme héritière du défunt capitaine MAUCOURT)., 20 août 1632; MC/ET/XXIV/335; fol. V/C/XLIX
    - COUSTURIER (Pierre) dit le capitaine MAUCOURT § Vente par François VALLEE, sieur de CHENAILLES, conseiller du Roi en ses conseils d'Etat et privé, Président Trésorier de France à Paris, à Antoine BALLAGNY, vitrier demeurant en la conciergerie du bois de Vincennes, de l'office de sergent et garde du parc et château du bois de Vincennes dont est pourvu Pierre COUSTURIER (A la suite: 1633, 17 mai, quittance d'Adrienne COUSTURIER, demeurant rue des Poulies, héritière de défunt Pierre COUSTURIER), 20 août 1632; MC/ET/XXIV/335; fol. V/C/XLIX
      acte de vente; quittance; Cousturier, Pierre
    - BALLAGNY (Antoine) vitrier et concierge du bois de Vincennes § Vente à. .. de l'office de sergent et garde du parc et château du bois de Vincennes moyennant 300 £., 20 août 1632; MC/ET/XXIV/335; fol. V/C/XLIX
    - LA PORTE (Perrette de) veuve de Jacques GUYNES, marchand bourgeois de Paris, demeurant à l'enseigne des 3 Pigeons, faubourg Saint-Honoré § Testament de Perrette de LA PORTE, malade. Demande à être inhumée en l'église Saint-Roch, là où est son mari. Nomme Louis de SOULAS, postulan au Châtelet, comme exécuteur. (A la suite: 1632, 13 décembre, codicille)., 22 août 1632; MC/ET/XXIV/335; fol. V/C/LVII
      testament; La Porte, Perrette de
    - BETHUNE (Maximilien de) duc de SULLY § Compromis entre Rachel de COCHEFILLET, épouse et procuratrice de Maximilien de BETHUNE et Jean de LA TOURLANDRY, chevalier, comte de Châteauroux, en exécution d'une sentence des requêtes du Palais., 23 août 1632; MC/ET/XXIV/335; fol. V/C/LXI
    - LATOURLANDRY (Jean de) Chevalier, comte de CHATEAUROUX, logé à Paris en son hôtel rue Serpente. § Compromis entre Rachel de COCHEFILLET, épouse et procuratrice du duc de SULLY, et Jean de LATOURLANDRY, avec lequel il est en différend., 23 août 1632; MC/ET/XXIV/335; fol. V/C/LXI
      Latourlandry, Jean de
    - L'ESPINE (Simon de) maître maçon à Paris rue Saint-Anastaze § Vente par les héritiers de défunt François BOULLET, architecte des bâtiments du Roi, à .., de l'office de juré ès oeuvres de maçonnerie dont était pourvu le défunt., 27 août 1632; MC/ET/XXIV/335; fol. V/C/LXXVII
      acte de vente; L'Espine, Simon de
    - OFFICE de juré ès oeuvres de maçonnerie à Paris § Vente par Marie VINOT, veuve de François BOULLET, architecte des bâtiments du Roi et juré ès oeuvres de maçonnerie, et ses héritiers, à Simon de L'ESPINE, maître maçon à Paris, de l'OFFICE de juré ès oeuvres de maçonnerie à Paris, moyennant 1500 £., 27 août 1632; MC/ET/XXIV/335; fol. V/C/LXXVII
    - MACON (Me) L'ESPINE Simon de rue Saint-Anastasie § Vente à. .. de l'office de juré du roi ès œuvres de maçonnerie., 27 août 1632; MC/ET/XXIV/335; fol. V/C/LXXVII
    - GOUBERT (Thomas) maître maçon demeurant rue de la Mortellerie § Devis et marché de maçonnerie par. .. à l'évêque de Langres, pour une maison lui appartenant à Saint-Germain-des-Prés, rue de Grenelle., 29 août 1632; MC/ET/XXIV/335; fol. V/C/IIII/XX/III
      devis; marché; Goubert, Thomas
    - Saint-Germain-des-Prés faubourg Hôtel de l'archevêque de Langres, rue de Grenelle § Devis et marchés de charpenterie et maçonnerie pour l'. .., par Jean de LANOUE, maître charpentier à Paris, et Thomas GOUBERT, maître maçon à Paris., 29 août 1632; MC/ET/XXIV/335; fol. V/C/IIII/XX/I et ss
      devis; marché; Saint-Germain-des-Prés (hameau); Grenelle (rue de); Lanoué, Jean de; Goubert, Thomas
    - CHARPENTERIE (marché de) § Devis et. .. par Jean de LA NOUE, maître charpentier à Paris, à Mgr l'évêque de LANGRES, pour augmenter un corps de logis et cabinets en une maison sise à Saint-Germain-des-Prés, rue de Grenelle, moyennant 315 £., 29 août 1632; MC/ET/XXIV/335; fol. V/C/IIII/XX/I
    - LA NOUE (Jean de) maître charpentier demeurant rue Neuve Saint-Louis aux marais du Temple § Devis et marché de charpenterie par. .. à l'évêque de Langres, pour son hôtel sis à Saint-Germain-des-Prés, 29 août 1632; MC/ET/XXIV/335; fol. V/C/IIII/XX/I
      devis; marché; La Noue, Jean de
    - CHARPENTIER (Me) LA NOUE (Jean de) rue Neuve Saint-Louis § Devis et. .., 29 août 1632; MC/ET/XXIV/335; fol. V C IIII XX I
      devis; La Noue, Jean de
    - MACONNERIE (marché de) § Devis et. .. par Thomas GOUBERT, maître maçon, à L'évêque de Langres, pour une maison lui appartenant rue de Grenelle, à Saint-Germain-des-Prés, moyennant 7 l. 10 sols la toise, 'à condition de déduire les ouvrages qui ne seraient pas faits.', 29 août 1632; MC/ET/XXIV/335; fol. V/C/IIII/XX/III
      devis; marché; Goubert, Thomas; maçon
    - MACON (Me) GOUBERT Thomas rue de la Mortellerie § Marché de maçonnerie par. .., 29 août 1632; MC/ET/XXIV/335; fol. V/C/IIII/XX/III
      marché; Goubert, Thomas
    - LANGRES (Evêque de) § Devis et marchés de charpenterie et maçonnerie à Mgr l'Evêque de LANGRES pour son hôtel rue de Grenelle à Saint-Germain-des-Prés (signé: Sébastien, évêque de Langres), 29 août 1632; MC/ET/XXIV/335; fol. V/C/IIII/XX/I et ss.
      devis; marché; Langres, Evêque de
  - Minutes. 1632, septembre - décembre, septembre - décembre 1632; MC/ET/XXIV/336; registre
    - BÂTIMENTS du Roi (architecte des) et général des oeuvres de maçonnerie BOULLET (François) § Partage entre Marie VINOT, veuve de. .., demeurant rue Chapon, et les héritiers de défunt. .., les 16, 21 et 27 août 1632., 16 août 1632 - 27 août 1632; MC/ET/XXIV/336; fol. V/C/XXXIII; fol. V/C/LIII; fol. V/C/LXXV; V/C/LXXVII
      partage; Boullet, François; Vinot, Marie
    - CASTILLE (François de) sieur de VILLEMAREUIL, conseiller du Roi en ses conseils, Intendant général des maison et finances de Monsieur frère du Roi, demeurant rue des Barres § Constitution par François de CASTILLE à Bénigne BLONDEAU de BOURDIN, conseiller du Roi, de 750 l. de rente, moyennant 12 000 l. (En marge: 1655, 7 décembre, mention du rachat fait devant BAUDRY, par Charlotte JARRAULT, épouse de François de CASTILLE), 1er septembre 1632; MC/ET/XXIV/336; fol. III
      constitution de rente; Castille, François de (....-1652)
    - LA GUETTE (Elisabeth de) veuve de Laurent DAVID, chevalier seigneur de la FAULTRIE, conseiller du Roi en ses conseils et maître des Requêtes ordinaire de son hôtel. § Mise en apprentissage par Henry de LA GUETTE, seigneur de CHAZE, et par Jean DU VERGIER de HAURANE, abbé de Saint-Cyran, comme exécuteurs du testament de défunte Elisabeth de LA GUETTE, en présence de Charles de CONDE, chevalier, tuteur des enfants mineurs des défunts Elisabeth de LA GUETTE, d'une fille de pauvre tavernier de la rue Montorgueil avec Catherine POULAIN, couturière., 1er septembre 1632; MC/ET/XXIV/336; fol. I
      contrat d'apprentissage; testament; La Guette, Elisabeth de
    - MACON (Me) LOISON Claude rue Saint-Martin § Compte et quittance par. .. et autre., 5 septembre 1632; MC/ET/XXIV/336; fol. XII
      quittance; Loison, Claude
    - POITEVIN (Jacques) Conseiller secrétaire du Roi, maison couronne de France et de ses finances § Comptes entre Claude LOISON, maître maçon, Jean de LA NOUE maître charpentier, des travaux faits pour Jacques POITEVIN en la maison où il demeure (non précisée), et quittances à Jacques POITEVIN, 5 septembre 1632; MC/ET/XXIV/336; fol. XII
      quittance; Poitevin, Jacques
    - CHARPENTIER (Me) LA NOUE (Jean de) rue Saint-François, paroisse Saint-Gervais § Compte et quittance par. .. et autre., 5 septembre 1632; MC/ET/XXIV/336; fol. XII
      quittance; La Noue, Jean de
    - LA NOUE (Jean de) maître charpentier à Paris § Compte entre Claude LOISON, maître maçon et. .., demeurant Marais du Temple rue Saint-François, d'une part et Jacques POITEVIN, conseiller secrétaire du Roi, d'autre part, sur les ouvrages faits en la maison où demeure led.POITEVIN (non précisée), moyennant 2000 £. pour. .., 5 septembre 1632; MC/ET/XXIV/336; fol. XII
      La Noue, Jean de
    - LOISON (Claude) maître maçon demeurant rue Saint-Martin § Compte entre .., Jean de LA NOUE, maître charpentier, d'une part, Jacques POITEVIN, conseiller secrétaire du Roi, d'autre part, pour les travaux faits en la maison où demeure ce dernier (non précisée), suivant lequel il est dû à .. 200 £. faisant le reste de la somme totale de 5 550 £., 5 septembre 1632; MC/ET/XXIV/336; fol. XII
      Loison, Claude
    - BIJOUX § Achat par François de CARNAZET, baron de Saint-VRAIN, à Christophe HEBERT, conseiller du Roi, commissaire et intendant général des vivres, de la charge de Lieutenant des gardes de Monsieur, avec paiement en partie par un diamant en coeur taillé à facettes, enchassé en un anneau d'or pour 1200 £. malgré qu'il ne soit estimé que 600 livres par experts., 6 septembre 1632; MC/ET/XXIV/336; fol. XVIII
      Carnazet, François de
    - OFFICE de LIEUTENANT des GARDES de Monsieur frère du Roi § Plusieurs actes par François de CARNAZET, chevalier, baron de SAINT VRAIN, concernant l'achat de l'OFFICE de LIEUTENANT des GARDES de Monsieur à Christophe HEBERT, conseiller du Roi en ses conseils d'Etat et privé, commissaire intendant général des vivres, moyennant la somme de 3000 £., 6 septembre 1632; MC/ET/XXIV/336; fol. XIII
    - HEBERT (Christophe) Conseiller du Roi en ses conseils d'Etat et privé, commissaire intendant général des vivres, demeurant sur le rempart de la porte Saint-Honoré § Deux actes entre CHristophe HEBERT, se faisant fort de Jean HEBERT, son frère, Lieutenant des gardes du corps de Monsieur, et François de CARNAZET, chevalier baron de SAINT VRAIN, qui se démet de sa charge d'enseigne des gardes de Monsieur et achète celle de Lieutenant., 6 septembre 1632; MC/ET/XXIV/336; fol. XVI et XVIII
      Hebert, Christophe
    - CARNAZET (François de) Chevalier, seigneur et baron de SAINT VRAIN, enseigne de la compagnie des gardes de Monsieur, frère unique du Roi, demeurant ordinairement à Saint-Vrain en Hurepoix, à présent à Paris. § Plusieurs transports par François de CARNAZET concernant l'achat de la charge de Lieutenant des Gardes de Monsieur à Christophe HEBERT, conseiller du Roi, commissaire intendant général des vivres, moyennant 3000 l. qu'il paye en partie en bijoux; Et démission de sa charge d'enseigne au profit de Jean HEBERT., 6 septembre 1632; MC/ET/XXIV/336; fol. XIII
      cession; Carnazet, François de (1602-1657)
    - RENARD (rue du) Maison près de la rue neuve Saint-Merri § Bail par Marguerite LE BEAU, veuve de Claude MANGOT, chevalier, garde des sceaux de France, pour 2 ans 1/2 à Jacques DUMONT, maître menuisier, de la rue du RENARD où il demeure, moyennant 210 £. de loyer annuel., 7 septembre 1632; MC/ET/XXIV/336; fol. XXVI
      bail; Renard, rue du
    - DUMONT (Jacques) maître menuisier à Paris, demeurant rue du Renard près de la rue neuve Saint-Merri § Bail par Marguerite LE BEAU, veuve de Claude MANGOT, chevalier garde des sceaux, à .., de la maison où il demeure., 7 septembre 1632; MC/ET/XXIV/336; fol. XXVI
    - MENUISIER (Me) DUMONT Jacques rue du Renard § Bail à. .., 7 septembre 1632; MC/ET/XXIV/336; fol. XXVI
    - BOULLET (François) Architecte des bâtiments du Roi et juré ès oeuvres de maçonnerie § Constitution par Jean GRANDCERF, marchand bourgeois de Paris et de Françoise de LAPLACE, sa femme, à Marie VINOT, veuve de. .., demeurant rue de l'Arbre-Sec, de 200 £. de rente, moyennant 3200 £.; Constitution par Pasquette de LIHUS, veuve de Claude de RIVIERE, à ladite VINOT, de 350 £. de rente, moyennant 6300 £. (A la suite: 1635 22 mars, quittance de rachat par Marie VINOT), 9 septembre 1632 - 30 septembre 1632; MC/ET/XXIV/336; fol. XXXIIII; fol. C
      constitution de rente; quittance; Boullet, François
    - LA TOURLANDRY (Jean de) chevalier, comte de CHATEAUROUX, Marquis de GILBOURG et Louise de CHATEAUBRIAND son épouse § Transport de Bail par Mathurin SUBLET, seigneur de NEUVILLE à Jean de LA TOURLANDRY, représenté par ladite dame de CHATEAUBRIAND, d'une grande maison rue de Grenelle, paroisse Saint-Eustache, pour 4 ans, moyennant 800 £. par an., 9 septembre 1632; MC/ET/XXIV/336; fol. XXXII
      bail; La Tourlandry, Jean de
    - GRENELLE (rue de) paroisse Saint-Eustache grande maison § Transport par Mathurin SUBLET, seigneur de NEUVILLE, à Jean de LA TOUR LANDRY, chevalier, représenté par Louise de CHATEAUBRIAND, son épouse, de son droit au bail d'une rue de GRENELLE aux clauses et conditions portées au bail passé devant LE ROY le 27 juin 1630, moyennant 800 £. de loyer annuel, pour les 4 années restant à expirer., 9 septembre 1632; MC/ET/XXIV/336; fol. XXXII
      bail; transport de droits; Grenelle, rue de
    - BÂTIMENTS du Roi (Architecte des) BOULLET (François) et juré ès oeuvres de maçonnerie § Constitution de rente à Marie VINOT, veuve de. .., demeurant rue de l'Arbre-Sec.; Idem, 9 septembre 1632 - 30 septembre 1632; MC/ET/XXIV/336; fol. XXXIIII; fol. C
      constitution de rente; Boullet, François
    - SUBLET (Mathurin) seigneur de NEUVILLE, conseiller du Roi en ses conseils et procureur général de la Reine, demeurant rue de Grenelle, paroisse Saint-Eustache § Transport par Mathurin SUBLET à Louise de CHATEAUBRIAND, épouse et procuratrice de Jean de LA TOURLANDRY, de son droit au bail d'une grande maison dite rue de Grenelle., 9 septembre 1632; MC/ET/XXIV/336; fol. XXXIII
      bail; Sublet, Mathurin
    - CHEVILLON (Claude) maître vitrier demeurant rue Saint-Honoré § Echanges entre Jean COSSON, conseiller du roi et élu en l'élection de Berry à Bourges et Gabrielle DUMOLLIN, sa femme, demeurant à Paris rue de la Monnaie, d'une part,. .., d'autre part, d'une maison rue du Bon Puits, enseigne le Cerceau, contre 250£. de rente, 10 septembre 1632; MC/ET/XXIV/336; fol. XL
      échange; Chevillon, Claude
    - BON PUITS (rue du) Maison ayant pour enseigne contre le mur, le Cerceau § Echanges entre Jean COSSON, conseiller du Roi et Gabrielle DUMOLLIN, sa femme, d'une part, Claude CHEVILLON, maître vitrier à Paris, d'autre part, de la rue du BON PUITS acquise par COSSON d'Antoine LE BRUN (contrat du 23 mai 1628 devant PLATRIER et CHAPELLAIN), contre 250 l. de rente., 10 septembre 1632; MC/ET/XXIV/336; fol. XL
      échange; Bon-Puits (rue du)
    - LOUVIERS (couvent hospitalier de Ste Elisabeth à) § Procuration des religieuses du couvent hospitalier de Ste Elisabeth à LOUVIERS à Jean TURBOT, marchand à Louviers, pour recevoir de Marguerite LE BEAU, veuve de Claude MANGOT, garde des sceaux de France, 2000 £. données à Catherine BONNIN, novice au couvent hospitalier de Ste Elisabeth à LOUVIERS, par l'abbé de BEAUPRE, son oncle, suivant contrat devant GUERREAU et PARQUE, du 5 juillet 1631. Et quittance dud. TURBOT à M. LEBEAU., 10 septembre 1632; MC/ET/XXIV/336; fol. XLII
      procuration; quittance; Louviers, couvent hospitalier de Ste Elisabeth à
    - VITRIER (Me), CHEVILLON (Claude), rue Saint-Honoré § Echanges, 10 septembre 1632; MC/ET/XXIV/336; fol. XL
    - ROSTAING (Charles, marquis de) Baron de BROU, THIEUX, seigneur de la GUIERCHE et autres lieux, demeurant rue de Beauvais § Constitution par René de LONGUEIL, chevalier, Jean de LONGUEIL, conseiller du roi, à Charles, marquis de ROSTAING, de 1500 £. de rente, moyennant 27 000 £. (A la suite: 1638, 18 mai, quittance de rachat par Charles, marquis de ROSTAING), 11 septembre 1632; MC/ET/XXIV/336; fol. XLIIII
      constitution de rente; quittance; Rostaing, Charles, marquis de
    - LONGUEIL (René de) Chevalier seigneur des MAISONS et de GRIZOLLES, conseiller du Roi en ses conseils d'Etat et privé, premier Président en la cour des Aides et Madeleine BOULLENC, son épouse, demeurant rue de Béthisy § Constitutions de rentes par René de LONGUEIL et par Jean de LONGUEIL, conseiller du Roi, correcteur en sa chambre des comptes demeurant rue Michel-le-Comte, afin de payer l'office de conseiller du Roi Maître ordinaire en sa chambre des comptes dont Jean de LONGUEIL a traité avec maître MANGOT. (A la suite: 1638, 18 mai, 1636, 7 août, Rachats par led. Jean de LONGUEIL). 11, 13 et 20 septembre 1632., 11 septembre 1632 - 20 septembre 1632; MC/ET/XXIV/336; fol. XLIIII; fol. LII; fol. LVIII
      constitution de rente; Longueil, René de
    - AUMONIER (conseiller et) ordinaire du Roi COCHEFILLET (Maximilien de) conseiller et AUMONIER du Roi et abbé commendataire de Notre-Dame de Laurry en Berry, à présent logé à Paris rue Coquillière § Obligation de Maximilien de COCHEFILLET, 13 septembre 1632; MC/ET/XXIV/336; fol. XLVIII
      obligation; Coquillière (rue); Cochefillet, Maximilien de; prêtre; abbé
    - COCHEFILLET (Maximilien de) conseiller et aumônier ordinaire du Roi, abbé commendataire de Notre-Dame de Laurry en Berry § Obligation de Maximilien de COCHEFILLET envers Barbe de VILLIERS, veuve de Jacques LE VEILLIARD, procureur du Roi à Chartres, de 1800 l.., 13 septembre 1632; MC/ET/XXIV/336; fol. XLVIII
      obligation; Cochefillet, Maximilien de
    - FREMANTEAU (rue) Maison à porte cochère § Bail par Marguerite LE BEAU, veuve de Claude MANGOT chevalier, garde des sceaux de France, pour 4 ans, à Jacques TAVERNIER, gendarme de la compagnie du duc de LONGUEVILLE, et Denise GAULTIER, sa femme, d'une rue FREMANTEAU, moyennant 700 £. de loyer annuel., 20 septembre 1632; MC/ET/XXIV/336; fol. LXII
      bail; Fremanteau, rue
    - ROGER (Corneille) valet de chambre et garde du cabinet de la Reine § Quittance de .. au receveur des consignations, à cause de Marie CONTESSE, sa femme et Madeleine HERMANT son aïeule., 24 septembre 1632; MC/ET/XXIV/336; fol. LXVI
      quittance; Roger, Corneille
    - Testament d'Elisabeth Moreau, veuve de Léon Sibour, procureur au parlement, demeurant rue de l'Arbre-Sec, qui donne de bon cœur à Jacques Morel, notaire au Châtelet, son allié et intime ami, la somme de 400 l. pour l'amitié qu'elle lui porte ainsi qu'à sa femme, et à Elisabeth Morel, sa filleule, et le nomme exécuteur testamentaire., 26 septembre 1632; MC/ET/XXIV/336; fol.0070
      A la suite: révocation du testament (le 13 mars 1635).
      testament; renonciation; Arbre-Sec (rue de l'); Moreau, Elisabeth; Morel, Elisabeth; Morel, Jacques; Sibour, Léon; notaire
    - MOREAU (Elisabeth) veuve de Léon SIBOUR, procureur au Parlement, demeurant à Paris rue de l'Arbre-Sec § Testament de Elisabeth MOREAU qui fait un legs à maître Jacques MOREL, notaire au Châtelet, son allié, et le nomme exécuteur. (A la suite: 1635, 13 mars, révocation par Elisabeth MOREAU), 26 septembre 1632; MC/ET/XXIV/336; fol. LXX
      testament; Moreau, Elisabeth
    - PIJART (Pierre) marchand ferronnier bourgeois de Paris rue de la Ferronnerie § Vente par Jacques LEFEBURE, aussi ferronnier en ladite rue et Pierre PIJART au Roi, d'un arpent de terre au terroir de Versailles, lieu dit le Trou Tahut, afin de l'enclore dans son parc, dont S.M. payera les cens en leur acquit durant 6 années, moyennant 69 £. 13 s., 27 septembre 1632; MC/ET/XXIV/336; fol. LXXVI
      acte de vente; Pijart, Pierre
    - MARTIN (Jean) Contrôleur général de la maison de Monsieur § Vente par Marguerite LE BRUN, épouse et procuratrice de Jean MARTIN, demeurant rue Saint-Honoré, au Roi, représenté par Michel LUCAS, d'une maison et terres sises à Versailles, près du château, sur lesquelles S.M. a déjà en partie fait bâtir son château, jardin et parc, moyennant 16 000 £., 27 septembre 1632; MC/ET/XXIV/336; fol. IIII/XX/II
      acte de vente; Martin, Jean
    - MORELY (Nicolas de) Ecuyer sieur de BRECOURT, conseiller secrétaire du Roi Maison et couronne de France, demeurant rue Simon-le-Franc. § Vente par Nicolas de MORELY comme procureur de Samuel de MORELY, son cousin, écuyer sieur de BOUCHEVILLIERS et de CHOISY au BOEUF en partie, au Roi, de 31 arpents 1/2 de terre et préjoignant les 11 arpents 1/2 déjà vendus à S.M., aux terroirs de Trianon et Versailles, moyennant 700 £., 27 septembre 1632; MC/ET/XXIV/336; fol. LXXVIII
      acte de vente; Morely, Nicolas de
    - TURGOT (famille) § Transport par Elisabeth TURGOT, veuve de Claude de GRIPPON, maître d'hôtel du Roi, l'un des 24 gentilshommes ordinaires de S.M., en procès avec Jacques TURGOT, sieur de Saint-CLAIR, Nicolas TURGOT, sieur de L'AUTEIL, ses frères, au sujet des successions de défunts Charles TURGOT, prieur commendataire de Saint-Victur lez Le Mans, Georges TURGOT, proviseur du Collège d'Harcourt, leurs oncles, à ses frères de tous ses droits sur les successions., 27 septembre 1632; MC/ET/XXIV/336; fol. IIII/XX/VI
      transport de droits; Turgot, famille
    - LE MAIRE (Jacques) sieur de MOULINAULT, conseiller secrétaire du Roi, maison couronne de France et de ses finances § Vente par Charlotte NICOLAS, femme autorisée de Jacques LE MAIRE, demeurant rue de Montmartre, au Roi, d'héritages enclos dans le parc du château et provenant de la succession de sa mère., 28 septembre 1632; MC/ET/XXIV/336; fol. IIII/XX/XII
      acte de vente; Le Maire, Jacques
    - CHAPPELLIER (Suzanne) veuve de Jean SAVARY, bourgeois de Paris, demeurant rue de la Chanvrerie § Quittance des Révérends Pères Jésuites de la rue Saint-Antoine à Suzanne CHAPPELLIER de 400 l. faisant le complément de 3 200 l. pour la constitution de 200 l. de rente passée devant notaires soussignés le 20 août 1629; Promesse à Suzanne CHAPPELLIER de lui payer 600 l. durant 7 années du bail de la seigneurie d'Amerville, suivant acte du 28 février 1630 (devant FONTAINE et MENARD)., 1er octobre 1632 - 6 novembre 1632; MC/ET/XXIV/336; fol. CII; fol. VIII/XX/IX
      quittance; promesse; Chappellier, Suzanne
    - COMPAGNIE de JÉSUS (maison professe de la) rue Saint-Antoine § Constitution par RÉVÉRENDS PÈRES Louis de LA SALLE, supérieur de la maison professe de la COMPAGNIE de JÉSUS, Antoine-Louis ARMANS, procureur de la province de France, Alexandre JARRY, procureur de la maison professe de la COMPAGNIE de JÉSUS, à Etienne SAVARY, conseiller du Roi rue de la Chanvrerie, au nom et comme tuteur des enfants de défunts Gabriel ARONDEAU et Denise SAVARY, de 666 l. 13 s. 4 d. de rente, moyennant la somme de 12 000 l. (A la suite: 1639, 9 décembre, rachat par le Révérend Père JARRY représentant la maison professe de la COMPAGNIE de JÉSUS), 1er octobre 1632; MC/ET/XXIV/336; fol. CIIII
    - HALLES (place aux) § Bail par Marie LEFEBURE pour 3 ans, à Jacques GAURELLE, marchand fruitier et Jeanne VINCENT, sa femme, d'une place aux HALLES à vendre fruits, faisant la première du rang des beurriers, tirant vers la rue de la Cossonnerie, moyennant 40 £. de loyer annuel., 5 octobre 1632; MC/ET/XXIV/336; fol. CXVI
      bail; Halles, place aux
    - BUDÉ (Elisabeth) veuve de Nicolas de GIVES, conseiller du Roi correcteur en sa chambre des Comptes § Constitution par Elisabeth BUDÉ et Anne de GINES sa fille, veuve de François de FAURE, chevalier, demeurant ensemble rue Dauphine, à Pierre PONCET, conseiller secrétaire du Roi, de 200 l.. de rente, moyennant 3200 l.., 6 octobre 1632; MC/ET/XXIV/336; fol. CXVIII
      constitution de rente; Budé, Elisabeth
    - ROMANET (Jean de) Ecuyer sieur de CHANELOST et de LA PORTE et Catherine de GRANGEON, son épouse. § Quittance de rachat par Louis de CAILLEBOT, chevalier seigneur de LA SALLE, à Emmanuel de CRUSSOL, duc d'UZES des deniers de Jean de ROMANET tant comme procureurs que comme cautions pour une vente faite ce jour devant notaire royal à 'Levys' près de Chevreuse., 7 octobre 1632; MC/ET/XXIV/336; fol. VI/XX/III